【裁判字號】    97,易,2096
【裁判日期】    971222
【裁判案由】    竊盜
【裁判全文】
臺灣彰化地方法院刑事判決               97年度易字第2096號
公  訴  人  臺灣彰化地方法院檢察署檢察官
被      告  甲○○
                    （另案於臺灣彰化監獄執行中）
上列被告因竊盜案件，經檢察官提起公訴（97年度偵字第9624號
），本院判決如下：
    主  文
甲○○攜帶兇器、毀壞門扇竊盜，累犯，處有期徒刑壹年陸月。
    犯罪事實
一、甲○○自民國75年間起即有多次竊盜前科，且於96年間，因
    犯搶奪、竊盜等案件，經臺灣新竹地方法院以96年度訴字第
    381 號判決分別判處有期徒刑10月、10月，合併定應執行有
    期徒刑1 年6 月確定，嗣經同法院以96年度聲減字第996 號
    裁定各減刑為有期徒刑5 月、5 月，合併定應執行有期徒刑
    9 月確定，甫於97年1 月7 日縮刑期滿執行完畢。詎其仍不
    知悔改，復基於意圖為自己不法所有之犯意，因乙○○全家
    於97年2 月28日上午8 時許出門掃墓，認有機可趁，而於同
    日上午某時，在桃園縣楊梅鎮○○路207 巷9 弄29號乙○○
    之住處，持客觀上足對人之生命、身體、安全構成威脅，堪
    為兇器之不詳工具（未扣案，起訴書載為「一字起子1 支」
    應予更正），撬開破壞該住處一樓大門門鎖及3 樓房間喇叭
    鎖，侵入該住處3 樓竊取乙○○所有放置於3 樓房間抽屜之
    黃金戒指、手片等金飾（計約10兩金飾）及現金新臺幣（下
    同）1 萬元（合計約35萬元）。嗣於同日上午11時30分許，
    乙○○掃墓完畢返回時發覺住處遭竊，立即報警處理，經警
    前往現場採證，而在乙○○住處3 樓房間抽屜上採集到可疑
    指紋，經送鑑驗後發覺其中1 枚指紋與甲○○之右手中指指
    紋相符；且經調閱監視錄影畫面，查覺甲○○騎乘竊得之贓
    車行經上開處所（該贓車係魏聖恩所有之車牌號碼9FE-605
    號機車，甲○○所涉此部分竊盜犯行，業經臺灣新竹地方法
    院以97年度易字第318 號判決判處有期徒刑6 月在案），而
    循線查悉上情。
二、案經乙○○訴由桃園縣政府警察局楊梅分局報請臺灣桃園地
    方法院檢察署檢察官呈請臺灣高等法院檢察署檢察長令轉臺
    灣彰化地方法院檢察署檢察官偵查起訴。
    理  由
一、本案全部卷證所涵括之供述證據及非供述證據，公訴人、被
    告均不爭執其證據能力，而依刑事訴訟法第159 條之5 規定
    「被告以外之人於審判外之陳述，雖不符前四條之規定，而
    經當事人於審判程序同意作為證據，法院審酌該言詞陳述或
    書面陳述作成時之情況，認為適當者，亦得為證據。當事人
    、代理人或辯護人於法院調查證據時，知有第一百五十九條
    第一項不得為證據之情形，而未於言詞辯論終結前聲明異議
    者，視為有前項之同意」，本院復衡以該等供述證據作成時
    之情況，應為適當，是後述所引用證據之證據能力均無疑義
    ，合先敘明。
二、訊據被告甲○○矢口否認有何上開加重竊盜之犯行，辯稱：
    伊自97年1 月間起就因身體不適一直待在臺南住處看病，本
    件案發日（即97年2 月28日）伊人在臺南並沒有到桃園去，
    且一般摸到東西都會留有5 個指紋，警員只以1 枚指紋就認
    定伊有竊盜，此應係警員以伊留存之指紋檔案故意入罪於伊
    ，伊確實沒有為本案竊盜犯行云云。經查：前揭犯罪事實，
    業據證人即被害人乙○○於97年2 月28日警詢及97年8 月22
    日偵查中證述綦詳；且警員在被害人乙○○上開住處3 樓房
    間抽屜上採集到之3 枚指紋，經送驗比對結果，其中1 枚確
    與被告甲○○之右中指指紋相符乙情，有桃園縣警察局楊梅
    分局刑案現場勘察紀錄表、刑案現場勘察報告（含刑事案件
    證物採驗紀錄表、現場照片）及內政部警政署刑事警察局鑑
    驗書（含被告指紋卡）等件附卷可稽。按指紋經世界各國專
    家研究結果，始終未發現有2 個完全相同之指紋，甚至於同
    卵雙胞胎之指紋其紋形雖有相類似者，但仔細比對其特徵就
    有很大之差別，從統計理論上推定，2 枚指紋具有12點特徵
    相同之機率（我國指紋鑑定之要求）約達10之負20次方，當
    地球人口達10之20次方時，方有可能發現2 枚指紋完全相同
    ，因此指紋「人各不同」之特性便成為全世界所公認（參見
    賴錫欽之教學著作「鑑識採證實務」第2 版第291 頁）。茲
    本件被告甲○○之右中指指紋既遺留在上開乙○○住處3 樓
    房間抽屜，顯見被告確曾到過上開處所並翻動過該抽屜無誤
    ；再者經警調閱錄影畫面，亦查覺案發當日行為人確有騎乘
    魏聖恩所有之車牌號碼9FE-605 號機車行經上開處所，而被
    告甲○○於97年2 月19日在桃園縣楊梅鎮○○街竊取魏聖恩
    所有之車牌號碼9FE-605 號機車之犯行，業經臺灣新竹地方
    法院以97年度易字第318 號判決判處有期徒刑6 月在案，此
    亦有桃園縣政府警察局楊梅分局函暨所附監視錄影畫面翻拍
    照片4 張、臺灣新竹地方法院97年度易字第318 號刑事判決
    1 份在卷可佐（參見臺灣桃園地方法院檢察署97年度偵字第
    17144 號偵卷，第58、60、65頁）。至本件被告甲○○固辯
    稱：伊自97年1 月間起即因生病一直待在臺南治療，並未到
    桃園，警方以原本之指紋留存檔案故意入罪於伊，且只採證
    到1 枚指紋不能遽認伊有竊盜犯行云云，惟查被告於97年2
    月19日才在桃園縣楊梅鎮犯前揭機車竊盜案件，業如前述，
    顯見其辯稱自97年1 月間起即在臺南治療未曾離開等語，核
    屬無稽；且查兵役、警察單位依法本就留有役男及犯罪嫌疑
    人之指紋檔案，本件承辦警員即桃園縣警察局楊梅分局警員
    何俊才等人均與被告素不相識、亦無怨隙，自無故意誣陷被
    告之理；又本件警員在現場所採證之指紋雖僅有1 枚與被告
    甲○○之右中指指紋相符，然查行為人作案時縱使以5 指觸
    摸物品，惟或因觸摸方式、力度不同，或隨時空及其他因素
    造成生物跡證遭破壞，均可能導致無法採證到完整5 指指印
    ，而本件既已有採證到1 枚指紋核與被告之右中指指紋相符
    ，已足認定被告確有到過上開處所並翻動被害人物品之事實
    ，被告空言辯稱只有採到1 枚指紋不能認定犯罪云云，自不
    足資為其有利之認定。綜上各情，本件被告並未提出任何證
    據資料以供查證審酌，僅空言為前揭辯解，顯係臨訟卸責之
    詞，均無足憑採。本件事證已臻明確，被告上開犯行洵堪認
    定，應依法論科。
三、按毀壞構成門扇之一部之電動鎖及喇叭鎖，係毀壞門扇之行
    為，毀壞附加於門上之掛鎖，則屬毀壞安全設備；而附加於
    鐵門上之「掛鎖」，其鎖固屬安全設備，如係鑲在鐵門上之
    鎖，該鎖即構成門之一部，加以毀壞，則應認係毀壞門扇（
    最高法院83年度臺上字第3856號、85年度臺上字第5433號判
    決意旨參照）。又按攜帶兇器竊盜，祇須行竊時攜帶具有危
    險性之兇器為已足，並不以攜帶之初有行兇之意圖為必要，
    此所謂兇器，其種類並無限制，凡客觀上足對人之生命、身
    體、安全構成威脅，具有危險性之兇器均屬之，且祇須行竊
    時攜帶此種具有危險性之兇器為已足，並不以攜帶之初有行
    兇之意圖為必要（最高法院62年臺上字第2489號判例、79年
    臺上字第5253號判例、93年度臺上字第526 號判決意旨可資
    參照）。查本件被害人前揭住處遭竊時，鑲在大門之鎖、房
    間喇叭鎖均遭破壞，業如前述，而大門及房間之門鎖一般情
    形經上鎖後，除非以相配合之鑰匙開啟，否則若無使用堅硬
    利器佐以自門外施力破壞，應無能以「開啟」方式開啟門扇
    之可能，而被害人前揭住處大門及房間之門鎖確有遭受破壞
    ，此顯若非以質地堅硬之工具不足以為之，堪認被告在前揭
    地點行竊時，身上確有攜帶質地堅硬，客觀上足對人之生命
    、身體、安全造成危險，足供兇器使用之不詳工具無訛（起
    訴書雖載係使用「一字起子」破壞門鎖，惟本件竊盜工具並
    未扣案，依卷附資料，尚難遽認被告確係以一字起子破壞門
    鎖，附此敘明）。核被告甲○○所為，係犯刑法第321 條第
    1 項第2 款、第3 款之攜帶兇器、毀壞門扇竊盜罪（毀損、
    侵入住宅部分未據告訴）。又被告前於96年間，因搶奪、竊
    盜等案件，經臺灣新竹地方法院以96年度訴字第381 號判決
    分別判處有期徒刑10月、10月，合併定應執行有期徒刑1 年
    6 月確定，嗣經同法院以96年度聲減字第996 號裁定各減刑
    為有期徒刑5 月、5 月，合併定應執行有期徒刑9 月確定，
    甫於97年1 月7 日縮刑期滿執行完畢等情，有臺灣高等法院
    被告前案紀錄表、臺灣彰化地方法院檢察署刑案資料查註紀
    錄表在卷可憑，其於有期徒刑執行完畢後，5 年內故意再犯
    本件有期徒刑以上之罪，為累犯，應依刑法第47條第1 項之
    規定加重其刑。爰審酌被告甲○○自75年間起即有多次竊盜
    犯行，素行不佳（參卷附臺灣高等法院被告全國前案紀錄表
    ），其屢犯相同案件，均不知警惕悔悟，惡性非輕，並考量
    其犯罪之動機、方法、手段，所竊財物之價值甚鉅，其以侵
    入住宅方式竊盜所生危害非小，暨犯後不知反思、猶飾詞否
    認犯行之態度等一切情狀，認公訴人具體求處有期徒刑1 年
    6 月並無不當，玆量處如主文所示之刑，以示懲儆。另按保
    安處分係對受處分人將來之危險性所為拘束其身體、自由等
    之處置，以達教化與治療之目的，為刑罰之補充制度，本諸
    法治國家保障人權之原理及刑法之保護作用，其法律規定之
    內容，應受比例原則之規範，使保安處分之宣告，與行為人
    所為行為之嚴重性、行為人所表現之危險性，及對於行為人
    未來行為之期待性相當，司法院大法官會議釋字第471 號解
    釋文闡述至明。觀諸被告於本案中之竊盜犯行，其所竊得財
    物之價值及其竊盜之手法，本院認其行為表現之嚴重性、危
    險性應非達於無可容忍之程度。雖被告先前已有財產犯罪之
    紀錄，且於前案執行完畢後再次蹈犯刑章，惟本院認其經由
    本案有期徒刑之適當執行後，尚非全然不能對其產生矯正策
    勵之影響。準此，本院認被告尚無宣告強制工作之必要，附
    此敘明。
據上論斷，應依刑事訴訟法第299 條第1 項前段，刑法第321 條
第1 項第2 款、第3 款、第47條第1 項，判決如主文。
本案經檢察官賴志盛到庭執行職務。
中    華    民    國    97    年    12    月    22    日
                  刑事第七庭          法  官  郭麗萍
以上正本證明與原本無異。
如不服本判決，應於收受判決後10日內向本院提出上訴書狀，並
應敘述具體理由；其未敘述上訴理由者，應於上訴期間屆滿後20
日內向本院補提理由書（均須按他造當事人之人數附繕本「切勿
逕送上級法院」）。
告訴人或被害人對於判決如有不服具備理由請求檢察官上訴者，
其上訴期間之計算係以檢察官收受判決正本之日期為準。
中    華    民    國    97    年    12    月    23    日
                                      書記官  吳冠慧
中華民國刑法第321條：
犯竊盜罪而有左列情形之一者，處六月以上、五年以下有期徒刑
：
一、於夜間侵入住宅或有人居住之建築物、船艦或隱匿其內而犯
    之者。
二、毀越門扇、牆垣或其他安全設備而犯之者。
三、攜帶兇器而犯之者。
四、結夥三人以上而犯之者。
五、乘火災、水災或其他災害之際而犯之者。
六、在車站或埠頭而犯之者。
前項之未遂犯罰之。


司法院資訊處製作；財團法人民間司法改革基金會備份。
